【裁判字號】    99,易,310
【裁判日期】    990608
【裁判案由】    家暴傷害
【裁判全文】
臺灣臺南地方法院刑事判決               99年度易字第310號
公  訴  人  臺灣臺南地方法院檢察署檢察官
被      告  乙○○
上列被告因家暴傷害案件，經檢察官提起公訴（98年度偵字第
16157號），被告於準備程序中就被訴事實為有罪之陳述，經本
院裁定以簡式審判程序審理後，判決如下：
    主  文
乙○○傷害人之身體，處拘役肆拾日，如易科罰金，以新台幣壹
仟元折算壹日。扣案之折斷水果刀壹支沒收。
    事實及理由
一、本件犯罪事實及證據，除於證據欄內補充被告於本院準備程
    序及審判程序訊問時之自白為證據外，其餘犯罪事實及證據
    ，均引用起訴書之記載（如附件）。
二、核被告乙○○所為，係犯刑法第277條第1項之傷害罪。爰審
    酌被告並無前科非行，卻因離婚返家居住竟與弟媳即告訴人
    丙○○相處不睦，動輒口角爭執，案發當日繼而藉酒力持刀
    威嚇及刺向告訴人，縱使水果刀於雙方爭執時折斷，被告仍
    未罷手，繼續徒手毆打告訴人之頭、背部等處，顯見其傷害
    告訴人之惡性之深，雖被告犯後表明認錯，但有口無心，意
    不真誠，未能獲得告訴人之寬恕，乃至被告事後表示願賠償
    告訴人新台幣2萬元之損害，但經本院依其請求給予月餘時
    間籌款後，被告依舊未能提出分文，足見其無賠償真意，惟
    審諸被告家境不寬，迄今仍在待業之中，且所幸告訴人所受
    傷害非重等一切情狀，量處如主文所示之刑，並諭知易科罰
    金之折算標準，以示儆懲。至扣案之折斷水果刀一支，為被
    告所有，且係供其傷害告訴人之工具等情，業據被告於本院
    審理時供明在卷，應依刑法第38條第1項第2款宣告沒收。
三、據上論斷，應依刑事訴訟法第273條之1第1項、第299條第1
    項前段、第310條之2、第454條第2項，刑法第277條第1項、
    第41條第1項前段、第38條第1項第2款，刑法施行法第1條之
    1，判決如主文。
四、如不服本件判決，得自收受送達之日起10日內，向本院提起
    上訴。
本案經檢察官甲○○到庭執行職務。
中    華    民    國    99    年    6     月    8     日
                  刑事第十五庭  法  官  林彥君
以上正本證明與原本無異
如不服本判決應於收受本判決後10日內向本院提出上訴書狀，並
應敘述具體理由。其未敘述上訴理由者，應於上訴期間屆滿後20
日內向本院補提理由書狀（均須按他造當事人之人數附繕本）「
切勿逕送上級法院」。
                                書記官  莊淑雅
中    華    民    國    99    年    6     月    8     日
附錄本案論罪科刑法條全文：
中華民國刑法第277條
傷害人之身體或健康者，處 3 年以下有期徒刑、拘役或 1 千元
以下罰金。
犯前項之罪因而致人於死者，處無期徒刑或 7 年以上有期徒刑
；致重傷者，處 3 年以上 10 年以下有期徒刑。

司法院資訊處製作；財團法人民間司法改革基金會備份。
